臺灣基隆地方法院刑事判決　　　　　　 100年度簡上字第63號
上　訴　人　臺灣基隆地方法院檢察署檢察官
上　訴　人
即　被　告　單連發
上列被告因傷害等案件，經臺灣基隆地方法院檢察署檢察官於99
年11月30日以99年度偵字第5382號聲請簡易判決處刑，經本院於
99年12月27日以99年度基簡字第1896號刑事簡易判決後，告訴人
請求上開檢察官上訴，嗣經檢察官及被告均依法提起上訴，本院
管轄之第二審合議庭審理、判決如下：
    主  文
上訴均駁回。
單連發緩刑貳年。
   事實及理由
一、查本院認定事實所引用之下列證據資料（包含供述證據、文
    書證據等），並無證據證明係公務員違背法定程序所取得。
    又被告、檢察官於本院審判期日中對本院所提示之被告以外
    之人審判外之供述，包括供述證據、文書證據等證據，就證
    據能力均未表示爭執，而迄至言詞辯論終結前亦未再聲明異
    議，經核亦無顯有不可信之情況與不得作為證據之情形，本
    院審酌上開證據資料製作時之情況，尚無違法不當及證明力
    明顯過低之瑕疵，認為以之作為證據應屬適當，是依刑事訴
    訟法第159條至第159條之5 規定，本院所引用之供述證據及
    文書證據等，如下揭所示均有證據能力，合先敘明。
二、本案經本院審理結果，認原審依刑事訴訟法第449條第1項前
    段、第454 條第2項，刑法第277條第1項、第305條、第51條
    第6款、第41條第1項前段，刑法施行法第1條之1第1項、第2
    項前段規定判處：「單連發傷害人之身體，處拘役伍拾玖日
    ，如易科罰金，以新臺幣壹仟元折算壹日；又以加害身體之
    事，恐嚇他人致生危害於安全，處拘役拾日，如易科罰金
    ，以新臺幣壹仟元折算壹日。應執行拘役捌拾日，如易科罰
    金，以新臺幣壹仟元折算壹日。」等語之認事、用法均無不
    合，量刑亦稱允當，應予維持，並引用詳如後附件壹之原審
    刑事簡易判決書記載之事實、證據及理由、應適用之法條。
三、上訴人即臺灣基隆地方法院檢察署檢察官依循被害人即告訴
    人楊偉德請求提起上訴之上訴意旨：被告單連發僅因個人主
    觀意念，即以木棒將告訴人毆打成傷，直至員警出面制止才
    罷手，造成告訴人身心無比傷害，詎原審僅量處被告拘役80
    日，並未充分考量被告所為之侵害並非輕微，斷無僅科處6
    月有期徒刑之理等語（見本院100年度簡上字第63號卷，第1
    1頁）。上訴人即被告提起上訴之上訴意旨：於99年11月1日
    晚上8時餘分許，在基隆市安樂區○○○路1巷184號1樓東都
    社區前，與告訴人楊偉德發生衝突時，東都社區住戶已有打
    電話報警，大武崙派出所員警於同日8 時30分許，抵達現場
    ，惟當時雙方早已被拉開，並無檢察官上訴意旨所示之本件
    直至員警出面制止才罷手情事，況且，本件當日作完筆錄已
    接近凌晨，其餘伊不瞭解，迄至接到臺灣基隆地方法院99年
    度基簡字第1896號刑事簡易判決書後，伊始知多了恐嚇一罪
    ，本件起因係王博文於同年11月1日晚上7時30分通知伊業經
    東都社區管理委員會決議通過革職，伊才抓狂犯下本件傷害
    犯行，至於本件上揭恐嚇危害安全罪之犯行，非伊所為等云
    云（見本院100 年度簡上字第63號卷，第3至6頁）。
四、本院查：
  (一)按法官於有罪判決中，究應如何量處罪刑，為實體法賦予審
    理法官裁量之刑罰權事項，法官行使此項裁量權，自得依據
    個案情節，參諸刑法第57條所定各款犯罪情狀之規定，於該
    法定刑度範圍內，基於合義務性之裁量，量處被告罪刑。本
    院以為，量刑之裁量權，乃憲法所保障法官獨立審判之核心
    ，法院行使此項裁量權，亦非得以任意或自由為之，仍應受
    一般法律原理原則之拘束，即仍須符合法律授權之目的、法
    律秩序之理念、國民法律感情及一般合法有效之慣例等規範
    ，尤其應遵守比例原則及平等原則之意旨，否則即可能構成
    裁量濫用之違法（另參見最高法院86年度臺上字第7655號判
    決意旨）。亦即如非有裁量逾越或裁量濫用之明顯違法情事
    ，自不得擅加指摘其違法或不當，即使上級審對下級審裁量
    權之審查，亦應同此標準，此不僅在保障法官不受任何制度
    外之不當干涉，更保障法官不受制度內的異質干涉，此方符
    憲法第80條所宣示獨立審判之真義。又查，原審判決既已審
    酌【核被告單連發所為，係犯刑法第277條第1項之傷害罪及
    同法第305 條之恐嚇罪。被告所犯上開二罪間，犯意各別，
    行為互殊，應予分論併罰。爰審酌被告以往曾有違反麻醉藥
    品管理條例之前科紀錄，有臺灣高等法院被告前案紀錄表在
    卷可參，其僅因細故糾紛，竟持木製棍棒毆打告訴人，復以
    言語恫嚇告訴人，造成告訴人受有身體傷害及精神恐懼，及
    其犯後坦承傷害犯行及否認恐嚇犯行之態度，惟迄今尚未達
    成和解等一切情狀，分別量處如主文所示之刑，並定其應執
    行之刑，且均諭知易科罰金之折算標準，以資警惕。被告雖
    具狀聲請宣告緩刑云云，惟其既未與告訴人達成和解並取得
    告訴人之宥恕，本院綜參上情，認不宜為緩刑之宣告，附此
    敘明。】等情節，爰予以量刑，並無恣意違法之處，且量刑
    尚稱妥適，自不得僅因上訴人指摘量刑過輕，即認原審刑罰
    裁量權之行使有何違法或不當之處。再者，本件被告與告訴
    人於本院100年6月21日調解成立，且上訴人即被告於本院10
    0 年9月8日審判時陳稱：「（本案調解金額要如何處理？）
    我目前沒有工作且到處借不到錢，我有向我的大姐借到三萬
    元，我希望告訴人能答應讓我以三萬元與告訴人和解，我實
    在籌不到調解內容的五萬元」等語，核與告訴人於同日審判
    時指稱：「我願意給被告一個機會，我願意以新台幣三萬元
    與被告和解，調解金內容其餘部分不再追究」、「（對於本
    案處理有何意見？）沒有意見，我已經收到被告賠償我的三
    萬元，我不在追究，我願意再給被告一個機會，請法院給與
    被告一個緩刑的機會。」等語情節大致符合（見本院100 年
    度簡上字第63號卷第108頁、第112頁），並有本院100 年度
    附民移調字第32號之調解筆錄在卷可佐。職是，本件被告與
    告訴人於本院100年6月21日達成調解，且已全部履行條件完
    ，亦經被告於本院100 年9月8日審判時坦認有本件上揭恐嚇
    危害安全罪之犯行，亦經告訴人原諒，且由告訴人請求本院
    給予被告緩刑宣告，用啟自新之機會，並有本院100年9月8
    日審判筆錄在卷可徵。因此，上訴人即臺灣基隆地方法院檢
    察署檢察官執上詞遽以提起上訴，指摘原審判決不當，為無
    理由，應予駁回。
  (二)再查，證人即告訴人楊偉德於警詢、偵訊及本院審理時均證
    稱被告於上開時、地持棍棒毆打他，並語出恐嚇，要其最好
    不要住這個社區，見他一次打一次等語之證述綦詳明確（見
    臺灣基隆地方法院檢察署99年度偵字第5382號卷第3至4頁、
    第24至25頁，本院100年度度簡上字第63號卷第30頁、第78
    至80頁），核與證人王博文即社區總幹事於偵訊、審理時之
    證述，證人楊學文、楊德文於本院審理時之具結證述內容均
    大致相符（見同上偵卷第25頁，同上本院卷第72至77頁），
    亦為被告所是認，復有長庚醫療財團法人基隆長庚紀念醫院
    99年11月2日診斷證明書1紙【診斷：1.左側外耳殼撕裂傷、
    2.左耳膜破裂、3.右膝挫傷併瘀傷】、照片2 張（見同上偵
    卷第8至9頁），及本院調解筆錄正本、上開基隆長庚醫院10
    0年4月14日函在卷可稽（見同上本院卷第43頁、第83頁），
    是被告自白於上開時、地傷害告訴人之事實，應堪採信。
  (三)又被告上揭時地以加害身體之事，恐嚇他人致生危害於安全
    之犯罪事實，業據證人王博文於本院100年6月21日審理時具
    結證稱：當時我有在場，他們對峙的時候，被告就對楊偉德
    以台語說「你最好趕快給我搬家，要不然我見你一次，打你
    一次」，我有提出兩片現場的監視錄影光碟給派出所，就是
    今天現場播放的這兩片光碟片等語之證述明確（見同上本院
    卷，第72至73頁），核與證人楊德文於同日審理時具結證稱
    ：我有在場，當時我是站在上訴人的機車旁邊，楊偉德當時
    有搶被告的機車鑰匙，被告就拿著棍子去追楊偉德，並對楊
    偉德說「你欠打，以後我看到你一次，就打你一次」，應該
    就是這樣等語之證述情節亦大致符合（見同上本院卷第76至
    77頁），再互核與被告於本院100 年9月8日審理時供述：「
    【對於聲請簡易判決處刑書所載之犯罪事實，有何意見？（
    提示並告以要旨）】我都認罪，我全部認罪」、「（扣案之
    木棒是何人所有？）不是我的，那是社區所有，那是掃把柄
    」等語之情節亦吻合（見同上本院卷第111至112頁），復核
    與證人許明珠、王博文於100年5月16日審判之證述、證人楊
    學禮、賴一郎、沈秀蘭於本院100年6月21日審判時之證述情
    節亦大致符合，亦有本院依職權於100年6月21日審理時當庭
    播放該社區監視錄影畫面，並確認上揭證人、被告、告訴人
    等均係案發當時在場之人無訛；再者，被告係上開社區保全
    員，告訴人與證人王博文、楊德文僅屬鄰居關係，證人與被
    告間素無怨懟仇恨，復有上開光碟在卷可佐。因此，被告原
    先上訴意旨伊未對告訴人犯恐嚇他人致生危害於安全罪之犯
    行執上詞遽以提起上訴，指摘原審判決不當，為無理由，應
    予駁回。
  (四)綜上，被告確有於上開時、地傷害告訴人楊偉德並語出恐嚇
    危害於安全罪犯行等情之事證明確，是被告嗣後於本院100
    年9月8日審理時供述：「【對於聲請簡易判決處刑書所載之
    犯罪事實，有何意見？（提示並告以要旨）】我都認罪，我
    全部認罪」、「（扣案之木棒是何人所有？）不是我的，那
    是社區所有，那是掃把柄」等語之自白（見同上本院卷第11
    1 至112頁），與事實相符，應堪採信。
五、核被告單連發所為，係犯刑法第277條第1項傷害罪、第305
    條恐嚇危害安全罪。其所犯上開二罪間，犯意各別，行為互
    殊，應予分論併罰。又原審審酌【被告以往曾有違反麻醉藥
    品管理條例之前科紀錄，有臺灣高等法院被告前案紀錄表在
    卷可參，其僅因細故糾紛，竟持木製棍棒毆打告訴人，復以
    言語恫嚇告訴人，造成告訴人受有身體傷害及精神恐懼，及
    其犯後坦承傷害犯行及否認恐嚇犯行之態度，惟迄今尚未達
    成和解等一切情狀，分別量處如主文所示之刑，並定其應執
    行之刑，且均諭知易科罰金之折算標準，以資警惕。被告雖
    具狀聲請宣告緩刑云云，惟其既未與告訴人達成和解並取得
    告訴人之宥恕，本院綜參上情，認不宜為緩刑之宣告，附此
    敘明】，並有原審於99年12月27日以99年度基簡字第1896號
    刑事簡易判決書在卷可徵。復查，上訴人即被告係於本院審
    理中始與告訴人達成調解，有本院100年6月21日之100 年度
    附民移調字第32號之調解筆錄乙份在卷可佐，上開調解成立
    係嗣後成立，應為原審無從審酌之事項，是原審依刑事訴訟
    法第449條第1項前段、第454條第2項，刑法第277條第1項、
    第305條、第51條第6款、第41條第1項前段，刑法施行法第1
    條之1第1項、第2 項前段規定判處：「單連發傷害人之身體
    ，處拘役伍拾玖日，如易科罰金，以新臺幣壹仟元折算壹日
    ；又以加害身體之事，恐嚇他人致生危害於安全，處拘役
    拾日，如易科罰金，以新臺幣壹仟元折算壹日。應執行拘役
    捌拾日，如易科罰金，以新臺幣壹仟元折算壹日」等情節之
    認定事實、法律適用均無違誤，量刑亦屬妥適，應予維持。
    因此，本件上訴人之上訴，關於上揭各為無理由部分，各應
    予以駁回。
六、末查，本院第二審合議庭審酌上訴人即被告前雖曾因違反麻
    醉藥品管理條例案件，經臺灣高等法院以86年度聲字第503
    號裁定應執行有期徒刑5年6月確定，於88年12月23日因縮刑
    假釋並交付保護管束出監，並於91年7 月18日縮刑期滿且保
    護管束亦期滿，其所餘刑期內未經撤銷假釋，其未執行之刑
    ，以已執行論，惟5 年以內未曾再因故意犯罪受有期徒刑以
    上刑之宣告，並有臺灣高等法院被告前案紀錄表1 件在卷可
    憑，是被告素行尚佳，暨本次起因係其被解職致生一時氣憤
    不悅，因而誤觸刑章本案犯行，迨嗣於本件上訴，之後，於
    本院100年6 月21日達成調解，並有本院100年度附民移調字
    第32號之調解筆錄乙份在卷可佐；復酌，告訴人楊偉德於本
    院10 0年9月8日審判時指稱：「（對於本案處理有何意見？
    ）沒有意見，我已經收到被告賠償我的三萬元，我不在追究
    ，我願意再給被告一個機會，請法院給與被告一個緩刑的機
    會」等語明確（見同上本院卷第11 2頁），並有本院100年9
    月8日審判筆錄在卷可查（見同上本院卷第82頁、第108頁）
    。是被告經此警詢、偵訊、審理及本院上開刑之宣告後，應
    知警惕並信其無再犯之虞，本院認本件以暫不執行其刑為適
    當，爰併予以宣告緩刑2 年，用啟自新。
據上論結，應依刑事訴訟法第455條之1第1項、第3項、第373 條
、第368條、第364條，刑法第74條第1項第2款，判決如主文。
本案經檢察官曾淑婷到庭執行職務。
中    華    民    國    100    年    9  月    27      日
                  刑事第四庭  審判長法  官  鄭景文
                                    法  官  陳賢德
                                    法  官  施添寶
以上正本證明與原本無異。
本件不得上訴。
中    華    民    國    100    年    9  月    27      日
                                    書記官  施鴻均
附錄本案論罪科刑法條全文：
中華民國刑法第277條第1項
傷害人之身體或健康者，處 3 年以下有期徒刑、拘役或 1 千元
以下罰金。
中華民國刑法第305條
以加害生命、身體、自由、名譽、財產之事，恐嚇他人致生危害
於安全者，處 2 年以下有期徒刑、拘役或 3 百元以下罰金。
附件壹：
臺灣基隆地方法院刑事簡易判決        99年度基簡字第1896號
聲  請  人  臺灣基隆地方法院檢察署檢察官
被      告  單連發  男  60歲（民國○○年○月○日生）
                    身分證統一編號：Ｚ000000000號
                    住基隆市中山區○○○路163之2號
上列被告因傷害等案件，經檢察官聲請以簡易判決處刑（99年度
偵字第5382號），本院判決如下：
    主      文
單連發傷害人之身體，處拘役伍拾玖日，如易科罰金，以新臺幣
壹仟元折算壹日；又以加害身體之事，恐嚇他人致生危害於安全
，處拘役拾日，如易科罰金，以新臺幣壹仟元折算壹日。應執
行拘役捌拾日，如易科罰金，以新臺幣壹仟元折算壹日。
    事實及理由
一、本件犯罪事實及證據，均引用檢察官聲請簡易判決處刑書之
    記載（如附件）。
二、核被告單連發所為，係犯刑法第277 條第1 項之傷害罪及同
    法第305 條之恐嚇罪。被告所犯上開二罪間，犯意各別，行
    為互殊，應予分論併罰。爰審酌被告以往曾有違反麻醉藥品
    管理條例之前科紀錄，有臺灣高等法院被告前案紀錄表在卷
    可參，其僅因細故糾紛，竟持木製棍棒毆打告訴人，復以言
    語恫嚇告訴人，造成告訴人受有身體傷害及精神恐懼，及其
    犯後坦承傷害犯行及否認恐嚇犯行之態度，惟迄今尚未達成
    和解等一切情狀，分別量處如主文所示之刑，並定其應執行
    之刑，且均諭知易科罰金之折算標準，以資警惕。被告雖具
    狀聲請宣告緩刑云云，惟其既未與告訴人達成和解並取得告
    訴人之宥恕，本院綜參上情，認不宜為緩刑之宣告，附此敘
    明。
三、依刑事訴訟法第449 條第1 項前段、第454 條第2 項，刑法
    第277 條第1 項、第305 條、第51條第6 款、第41條第1 項
    前段，刑法施行法第1 條之1 第1 項、第2 項前段，逕以簡
    易判決處刑如主文。
四、自簡易判決送達之日起10日內，得向本院提起上訴（應附繕
    本）。
中    華    民    國    99    年    12    月    27    日
                  基隆簡易庭  法  官  張婷妮
以上正本證明與原本無異。
如不服本判決，應於判決送達後10日內，向本院提出上訴書狀，
敘述上訴理由，上訴於本院合議庭，並按他造當事人之人數附具
繕本。
中    華    民    國    99    年    12    月    27    日
                              書記官  連懿婷
附錄本案論罪科刑法條
中華民國刑法第277條第1項
傷害人之身體或健康者，處 3 年以下有期徒刑、拘役或 1 千元
以下罰金。
中華民國刑法第305條
以加害生命、身體、自由、名譽、財產之事，恐嚇他人致生危害
於安全者，處 2 年以下有期徒刑、拘役或 3 百元以下罰金。
【附件】
臺灣基隆地方法院檢察署檢察官聲請簡易判決處刑書
                                      99年度偵字第5382號
    被      告  單連發  男  60歲（民國○○年○月○日生）
                        住基隆市中山區○○○路163之2號
                        身分證統一編號：Ｚ000000000號
上揭被告因傷害等案件，業經偵查終結，認宜聲請以簡易判決處
刑，茲將犯罪事實及證據並所犯法條分敘如下：
        犯  罪  事  實
一、單連發前為基隆市安樂區東都社區保全員，於民國99年11月
    1日夜間8時20分許，在基隆市安樂區○○○路1巷184號1樓
    即東都社區前，不滿楊偉德因細故建議社區主委免除其職務
    ，即基於傷害他人身體之犯意，持木製打狗棍棒毆打楊偉德
    ，致楊偉德受有左側外耳殼撕裂傷、左耳膜破裂、右膝挫傷
    並瘀傷等傷害。詎單連發毆畢後，餘怒未消，另起恐嚇之犯
    意，再對楊偉德以閩南語恫稱：「你最好不要再住這個社區
    了，不然以後看到一次打一次」之加害身體之事，致楊偉德
    心生恐懼，報警究辦。
二、案經楊偉德訴由基隆市警察局第四分局報告偵辨。
        證據並所犯法條
一、訊據被告單連發固坦承前揭傷害犯行，然矢口否認有何前揭
    恐嚇犯行，並辯稱：伊未對楊偉德恐嚇前揭話語，伊只有打
    人而已云云。然被告前揭恐嚇部分犯行，業據告訴人楊偉德
    及證人即東都社區總幹事王博文偵查中證述明確，則被告有
    關前揭恐嚇部分之辯解，應為卸責之詞，不足採信。此外，
    復有楊偉德之長庚醫療財團法人基隆長庚紀念醫院診斷證明
    書及毆擊斷裂之木棍照片2 張等在卷可考，是被告前揭罪嫌
    ，應可認定。
二、核被告所為，係犯刑法第277條第1項之傷害罪及同法第305
    條之恐嚇罪等罪嫌。被告所犯前揭恐嚇罪及傷害罪間，犯意
    各別、行為互異，請依刑法第50條之規定，予以分論併罰。
三、依刑事訴訟法第451條第1項聲請逕以簡易判決處刑。
    此  致
臺灣基隆地方法院基隆簡易庭
中    華    民    國    99    年    11    月    30    日
                            檢察官  吳  志  中
本件正本證明與原本無異
中    華    民    國    99    年    12    月     7    日
                            書記官  陳  慧  儷
附錄本案所犯法條：
中華民國刑法第277條第1項
（普通傷害罪）
傷害人之身體或健康者，處 3 年以下有期徒刑、拘役或 1 千元
以下罰金。
犯前項之罪因而致人於死者，處無期徒刑或 7 年以上有期徒刑
；致重傷者，處 3 年以上 10 年以下有期徒刑。
附記事項：本件係依刑事訴訟法簡易程式辦理，法院簡易庭得不
傳喚被告、輔佐人、告訴人、告發人等出庭即以簡易判決處刑；
被告、被害人、告訴人等對告訴乃論案件如已達成民事和解而要
撤回告訴或對非告訴乃論案件認有受傳喚到庭陳述意見之必要時
，請即另以書狀向簡易法庭陳述或請求傳訊。